# 请教陈版：政府免费提供使用的办公场地财务账面的会计处理方式

提问人：dz9209 时间：2019-01-22 09:46:28
一、问题描述 A 公司（以下简称 “公司”） 2012 年批准成立，系 100%国资企业。其目前主要办公地址为 XX 办公楼（地下室 + 地上1-6 层）。经访谈并检查相关资料得知： 1 、此办公大楼的乙、丁面系由当地政府为引进公司入驻而免费提供其使用的，不涉及书面文件，且未明确约定免费提供使用的期限。 2 、此办公大楼的甲面 1-2层，系由于公司自身办公地点扩展需求，另外向当地政府所控股的公司租入的，年租金为 1748 万元，租赁期限自 2016 年 9 月至 2019 年 9 月。公司自 2012 年成立至今，对于当地政府免费提供使用的房产，未在账簿中记录相关收益和支出。
二、请示问题对于上述问题，我们拟建议企业确认办公楼租金的公允价值并进行如下账务处理：借：业务及管理费（企业目前日常费用支出均通过此科目核算）贷：其他收益
请示： 1 、上述账务处理方式是否合理，是否有其他处理方式？有无不确认的案例？ 2 、此项目系首次承接，若本期需调整，是否需对以前年度进行调整？
谢谢！

回答人：chenyiwei
建议首先明确该项免租使用或者低租金使用，是基于该政府是本企业出资人的身份，还是作为招商引资政策对入驻企业的奖励（即，有明确的政策依据，符合条件的入驻企业均可享受）。根据不同的背景，分别作出不同的处理。即，合理区分政府资本性投入和政府补助。
另外请考虑此处的租赁是构成融资租赁还是经营租赁。
如果属于政府补助的，还应确定本企业对此类政府补助采用的是总额法还是净额法。
这些因素确定了，会计处理方法也就明确了。